# 是否需要纳税调整？

提问人：釜山 时间：2019-10-25 06:30:13
请教（选自收入准则指南例题），20X8年确认的财务费用，是否需要纳税调整？
【例 34 】2x18 年 1 月 1 日，甲公司与乙公司签订合同，向其销售一批产品。合同约定，该批产品将于 2 年之后交货。合同中包含两种可供选择的付款方式，即乙公司可以在 2 年后交付产品时支付449.44 万元，或者在合同签订时支付 400 万元。乙公司选择在合同签订时支付货款。该批产品的控制权在交货时转移。甲公司于 2x18 年 1 月 1 日收到乙公司支付的货款。上述价格均不包含增值税，且假定不考虑相关税费影响。
本例中，按照上述两种付款方式计算的内含利率为 6%。考虑到乙公司付款时间和产品交付时间之间的间隔以及现行市场利率水平，甲公司认为该合同包含重大融资成分，在确定交易价格时，应当对合同承诺的对价金额进行调整，以反映该重大融资成分的影响 s 假定该融资费用不符合借款费用资本化的要求。甲公司的账务处理为：
(1) 2×18年 1 月 1 日收到货款。
借：银行存款 4 000 000
未确认融资费用
贷：合同负债 4 494 400
494 400
(2) 2×18年 12 月 31 日确认融资成分的影响。
借：财务费用 240 000(4 000 000×6%)
贷：未确认融资费用 240 000
(3) 2x19年 12 月 31 日交付产品。
借：财务费用 254 400(4 240 000×6%)
贷：未确认融资费用 254 400
借：合同负债 4 494 400
贷：主营业务收入 4 494 400

回答人：chenyiwei
这个问题在税法上并无明确规定（因为此前对预收账款通常不计提利息），因此建议就此问题咨询税务专业人士意见，并提示企业与其主管税务机关沟通确认。个人理解可能需要进行纳税调整（相应需确认递延所得税资产），相应地 2 年后确认销售收入时，税务上应确认的销售收入是 400 万，并按400 万的合同金额开票。